【裁判字號】    99,交聲,91
【裁判日期】    990120
【裁判案由】    違反道路交通管理處罰條例聲明異議
【裁判全文】
臺灣臺北地方法院交通事件裁定          99年度交聲字第91號
原處分機關  臺北市交通事件裁決所
異  議  人
即受處分人  甲○○
上列異議人即受處分人因違反道路交通管理處罰條例案件，對於
臺北市交通事件裁決所於民國98年12月25日所為之處分（原處分
案號：北市裁罰字第裁22-AEY366219號）聲明異議，本院裁定如
下：
    主  文
異議駁回。
    理  由
一、原處分機關處分意旨略以：異議人即受處分人甲○○於民國
    98 年11月5日9時30分，騎乘車牌號碼CEX-293號普通重型機
    車，在臺北市○○○路附近，為臺北市政府警察局大安分局
    臥龍街派出所執勤員警以「無照駕駛」之違規事由攔查舉發
    ，嗣異議人於應到案日期前向原處分機關提出申訴，經原處
    分機關轉請舉發單位查復結果，仍認異議人確有前述違規行
    為，原處分機關乃依道路交通管理處罰條例第22條第1項第4
    款「領有小型車駕駛執照駕駛重型機器腳踏車」規定，裁處
    異議人罰鍰新臺幣（下同）1,800 元。異議人於98年12月25
    日收受上開裁決書後，旋於同日提出本件異議。
二、聲明異議意旨略以：異議人於52年間在臺北市監理處已考領
    有重型機車駕駛執照，惟監理處卻以57年前之資料未予電腦
    建檔，係存放在倉庫為由，不予詳查，顯有未妥，異議人非
    無重型機車駕照騎乘前開機車，認原處分於法不合，應予撤
    銷云云。
三、按「汽車駕駛人，有下列情形之一者，處1,800元以上3,600
    元以下罰鍰，並禁止其駕駛：四、領有聯結車、大客車、大
    貨車或小型車駕駛執照，駕駛重型機器腳踏車。」道路交通
    管理處罰條例第22條第1項第4款定有明文。又領有小型車駕
    駛執照，駕駛重型機器腳踏車，而於期限內繳納或到案聽候
    裁決者，統一裁罰基準為1,800 元。違反道路交通管理事件
    統一裁罰基準表亦定有明文。
四、經查，異議人甲○○對其於上揭時地騎乘前開重型機車之事
    實，並不爭執，復有臺北市政府警察局 98年11月5日北市警
    交第AEY366219號舉發違反道路交通管理事件通知單1紙附卷
    可稽，是異議人於上揭時地騎乘前開重型機車之事實，應屬
    真實，洵足認定。又臺北市監理處就異議人陳稱其於52年間
    在臺北市監理處考領有重型機車駕照等情，函覆明載：「本
    處經查舊式駕照名冊，確查無甲○○君考領機車駕照之相關
    資料」等語，此有該處99年1月7日北市監駕字第0986624420
    0號函在卷可佐（見99年度交聲字第91號本院卷第8頁），職
    是，異議人於上揭時地騎乘前開重型機車時，並未考領有重
    型機車駕駛執照乙節，應堪確定。異議人辯稱：「本人有重
    機駕照，因遺失而申請中（57年之前）」、「於52年間在臺
    北市監理處已考有重機駕照」等云云（見前揭本院卷第3、6
    頁），與事實不符，不足採信。準此，原裁決機關即臺北市
    交通事件裁決所據此引用道路交通管理處罰條例第22 條第1
    項第4 款及違反道路交通管理事件統一裁罰基準表規定，裁
    處異議人罰鍰1,800 元，於法即無不當，本件異議人之異議
    為無理由，應予駁回。
據上論斷，應依道路交通案件處理辦法第19條，裁定如主文。
中    華    民    國    99    年    1     月    20    日
                  交通法庭    法  官  詹慶堂
以上正本證明與原本無異。
如不服本裁定，應於裁定送達後5日內向本院提出抗告狀。
                              書記官  蔡易霖
中    華    民    國    99    年    1     月    20    日

司法院資訊處製作；財團法人民間司法改革基金會備份。
